臺灣士林地方法院刑事判決
110年度易緝字第17號
公  訴  人  臺灣士林地方檢察署檢察官
被      告  盧偉杰



上列被告因竊盜案件，經檢察官提起公訴（101年度偵字第7729
號），本院判決如下：
    主   文
盧偉杰犯竊盜罪，共陸罪，均各處拘役貳拾日，如易科罰金，均
以新臺幣壹仟元折算壹日。應執行拘役玖拾日，如易科罰金，以
新臺幣壹仟元折算壹日。
未扣案之犯罪所得如附表編號1至5號竊得物品應沒收，並於全部
或一部不能沒收或不宜執行沒收時，追徵其價額。
    犯罪事實
一、盧偉杰意圖為自己不法之所有，分別於附表所示時間，在  
    臺北市○○區○○○路00號1樓的家福股份有限公司臺北天母分公
    司(下稱家福公司)家樂福賣場酒區內，徒手竊取該賣場陳列
    販售如附表所示之商品，得手後並至該賣場衛生紙區或嬰兒
    用品區，將附表所示商品藏置於隨身之側背包內，未經結帳
    即離去，嗣於附表編號6所示時間，未經結帳欲離開上址賣
    場大門口之際，為家福公司警衛吳國長當場發現並報警處理
    ，為警在盧偉杰身上扣得未結帳之麥卡倫威士忌2瓶，並調
    閱監視器後，始查悉上情。
二、案經家福公司訴由臺北市政府警察局士林分局報告臺灣士林
    地方檢察署檢察官偵查起訴。
    理    由
一、本判決所引用之非供述證據，並無證據證明係公務員違背法
    定程序所取得，亦無顯有不可信之情況，且經本院於審理期
    日提示予被告辨識而為合法調查，自均得作為本判決之證據
    。 
二、被告於本院審理提示卷內監視器畫面擷圖之竊盜行為人影像
    供被告辨識，被告均表示其並非畫面中行竊之人，並否認本
    案犯行，惟查：
  ㈠被告雖然否認畫面中之男子係其本人，不過附表編號6所示的
    麥卡倫15年份威士忌1瓶及麥卡倫12年份威士忌1瓶，被告於
    警詢承認是在北投家樂福買的，只是辯稱家福公司未將其防
    盜磁扣取下等語。然而，被告未能提出購買收據或統一發票
    之證據，且依當日錄影光碟所示，被告並未結帳即自入口處
    離開，隨即被兩位保全勾住帶往賣場入口方向及小房間，此
    有勘驗光碟及截圖在卷可證。
  ㈡又依勘驗光碟所示，影片中拿走附表編號1至5所示竊得商品
    之人，除穿著有相同亦有更換外，其身高、髪型、背包顏色
    及側背方式、犯罪手法及進出方式，與附表編號6所示竊得
    商品之人，均屬相同，有本院110年10月18日審理時之勘驗
    筆錄與附件擷圖、文字說明在卷可參（見本院易緝字卷二第
    31至119頁）。與上開監視器畫面擷圖參互觀之，足信被告
    即為本案之行竊者無誤。此外，尚有家福公司存貨卡查詢5
    張附卷可參（見偵查卷第78至82頁）。
三、綜上所述，本案事證明確，被告之犯行足以認定，應依法論
    科。
四、新舊法比較：
　  按行為後法律有變更者，適用行為時之法律，但行為後之法
    律有利於行為人者，適用最有利於行為人之法律，刑法第2
    條第1項定有明文。查被告行為後，刑法第320條第1項規定
    業於108年5月29日修正公布，並於同年月31日施行。修正前
    第320條第1項法定刑原為「5年以下有期徒刑、拘役或5百元
    以下罰金」，依刑法施行法第1條之1第2項前段規定，刑法
    分則編所定罰金就其原定數額提高為30倍，亦即，處新臺幣
    1萬5千元以下罰金，修正後刑法第320條第1項法定刑為「5
    年以下有期徒刑、拘役或50萬元以下罰金。」經比較新舊法
    之結果，應以修正前之舊法規定有利於被告，依刑法第2條
    第1項前段規定，應適用修正前刑法第320條第1項規定。
五、核被告所為，係犯修正前刑法第320條第1項之竊盜罪。
六、本件以行為人之責任為基礎，審酌被告不思循正規途徑獲取
    財物，反企圖不勞而獲，任意竊取他人財物，顯然欠缺尊重
    他人財產權之觀念，所為實有不當，參以被告犯後否認犯行
    ，態度不佳，衡酌被告大學肄業之智識程度、無業、未婚、
    家庭經濟狀況勉持（見偵卷第7頁）暨其犯罪動機、目的、
    手段、犯罪所生損害等一切情狀，量處如主文所示之刑，並
    諭知易科罰金之折算標準。
七、沒收部分：
    按犯罪所得，屬於犯罪行為人者，沒收之；沒收，於全部或
    一部不能沒收或不宜執行沒收時，追徵其價額；犯罪所得已
    實際合法發還被害人者，不予宣告沒收或追徵，刑法第38條
    之1第1項、第3項、第5項分別定有明文。查被告所竊得之附
    表6商品，業已實際返還予被害人，有贓物認領保管單在卷
    可參（見偵卷第46頁），被告附表編號6之竊得商品的犯罪
    所得既已合法發還被害人，是依刑法第38條之1第5項之規定
    ，爰不宣告沒收與追徵。另附表編號1至5的竊得商品，則均
    未扣案，亦未發還被害人，均為被告犯罪所得，應依刑法第
    38條之1第1項前段、第3項規定沒收，並於全部或一部不能
    沒收或不宜執行沒收時，追徵其價額。
據上論斷，應依刑事訴訟法第299條第1項前段，修正前刑法第32
0條第1項、刑法第2條第1項前段、第41條第1項前段、第51條第6
款、第38條之1第1項前段、第3項及第5項，刑法施行法第1條之1
第1項、第2項前段，判決如主文。
本案經檢察官林在培提起公訴，檢察官吳昭瑩到庭執行職務。
中　　華　　民　　國　　110 　年　　11　　月　　1 　　日
                  刑事第六庭法  官  李建忠
以上正本證明與原本無異。
如不服本判決應於收受送達後20日內向本院提出上訴書狀，並應
應敘述具體理由。其未敘述上訴理由者，應於上訴期間屆滿後20
日內向本院補提理由書（均須按他造當事人之人數附繕本）「切
勿逕送上級法院」。
因疫情而遲誤不變期間，得向法院聲請回復原狀。
                            書記官  林承翰
中　　華　　民　　國　　110 　年　　11　　月　　1 　　日
附錄本案論罪科刑法條全文
修正前中華民國刑法第320條
意圖為自己或第三人不法之所有，而竊取他人之動產者，為竊盜
罪，處五年以下有期徒刑、拘役或五百元以下罰金。
意圖為自己或第三人不法之利益，而竊佔他人之不動產者，依前
項之規定處斷。
前二項之未遂犯罰之。

【附表】
編號 時      間 地          點     竊得商品 1 民國101年5月11日下午5時51分許 臺北市○○區○○○路00號1樓 麥卡倫15年份威士忌2瓶 2 101年5月24日下午6時29分許 同上 麥卡倫15年份威士忌2瓶 3 101年6月8日下午8時29分許 同上 麥卡倫15年份威士忌2瓶 4 101年6月15日下午6時51分許 同上 麥卡倫15年份威士忌2瓶 5 101年6月21日下午5時31分許 同上 麥卡倫15年份威士忌2瓶 6 101年6月26日下午5時27分許 同上 麥卡倫15年份威士忌1瓶、麥卡倫12年份威士忌1瓶